【裁判字號】    95,上易,161
【裁判日期】    950620
【裁判案由】    竊盜
【裁判全文】
臺灣高等法院臺南分院刑事判決         95年度上易字第161號
上  訴  人
即  被  告  乙○○
上列上訴人因竊盜案件，不服臺灣臺南地方法院94年度易字第
1061號中華民國95年2 月22日第一審判決（起訴案號：臺灣臺南
地方法院檢察署94年度營偵字第1152號），提起上訴，本院判決
如下：
    主  文
原判決撤銷。
乙○○竊盜，累犯，處有期徒刑捌月。
    事  實
一、乙○○前於民國（下同）85年間，因竊盜案件，經台灣高雄
    地方法院以85年度易字第7059號判處有期徒刑1 年確定，於
    86年9月6日縮短刑期執行完畢（就本件不構成累犯）；再因
    竊盜案件，經臺灣屏東地方法院以92年度易緝字第12號判處
    有期徒刑8 月，於92年6月20日確定，並於94年3月19日縮短
    刑期執行完畢（就本件構成累犯）。
二、乙○○猶不知悛改，復基於意圖為自己不法之所有之犯意，
    於94年10月12日下午4時25分許，在臺南縣白河鎮○○里○鄰
    ○○路63號前，見甲○○所有之車牌號碼TQ7-876 號輕機車
    （價值新台幣3萬6千元）上插有鑰匙，遂竊取該機車欲供己
    代步，得手後，旋為甲○○發現而告知其夫林琪富及其大伯
    林建良追捕。嗣於同日下午4 時28分許，在臺南縣白河鎮○
    ○路556 號旁產業道路，乙○○為林琪富、林建良二人制伏
    ，並報警處理。
三、案經甲○○訴由臺南縣警察局白河分局報告臺灣臺南地方法
    院檢察署檢察官偵查起訴。
    理  由
一、查上開犯罪事實，業據被告乙○○於偵查中、原審及本院審
    理時供承不諱，核與告訴人甲○○於警、偵查中之指訴 (見
    警卷第5頁、偵查卷第23頁)、證人林琪富、林建良於警詢之
    證述相符 (見警卷第8頁、第11頁)，並有贓物認領保管單1
    紙附卷可稽（見警卷第14頁），足認被告之自白核與所犯事
    實相符，事證明確，被告犯行堪以認定。
二、核上訴人即被告乙○○所為，係犯刑法第320條第1項之竊盜
    罪。查被告前因竊盜案件，經臺灣屏東地方法院判處有期徒
    刑8月確定，並於94年3月19日縮短刑期執行完畢，有臺灣高
    等法院被告前案紀錄表1 份附卷可據，其前受有期徒刑之執
    行完畢後，5 年內再犯本件有期徒刑以上之罪，為累犯，應
    依刑法第47條規定加重其刑。
三、原審以被告罪證明確，予以論罪科刑，固非無見，惟查判決
    主文贅載「犯刑法第佰貳拾條第壹項之」等字樣，不符主
    文記載格式，尚有未洽。被告上訴意旨指摘原判決量刑過重
    ，固無足取，惟原判決既有可議，應由本院撤銷改判，爰審
    酌被告坦承犯行，犯後態度良好，前已有竊盜等前科多次，
    且正值青壯年，於出監後，猶不知悛改，復貪圖不法利益，
    竊取他人財物，並參酌其犯罪手段、目的及所生損害，及其
    他一切情狀，量處如主文之刑，以示懲儆。
據上論斷，應依刑事訴訟法第369條第1項前段、第364條、第299
條第1項前段、刑法第320條第1項、第47條，判決如主文。
本案經檢察官趙中岳到庭執行職務。
中    華    民    國    95    年    6     月    20    日
                  刑事刑五庭    審判長法  官  楊明章
                                      法  官  顏基典
                                      法  官  楊子莊
以上正本證明與原本無異。
不得上訴。
                                      書記官  王全龍
中    華    民    國    95    年    6     月    21    日
附錄法條
中華民國刑法第320條第1項
意圖為自己或第三人不法之所有，而竊取他人之動產者，為竊盜
罪，處5年以下有期徒刑、拘役或500元以下罰金。


司法院資訊處製作；財團法人民間司法改革基金會備份。
